【裁判字號】    97,訴,4384
【裁判日期】    971128
【裁判案由】    毒品危害防制條例
【裁判全文】
臺灣臺中地方法院刑事判決              97年度訴字第4384號
公  訴  人  臺灣臺中地方法院檢察署檢察官
被      告  乙○○
上列被告因違反毒品危害防制條例案件，經檢察官提起公訴（97
年度毒偵字第4390號、第4980號），嗣經本院合議庭裁定由受命
法官獨任行簡式審判程序，本院判決如下：
    主    文
乙○○施用第一級毒品，累犯，處有期徒刑柒月，扣案之注射針
筒支均沒收；又施用第一級毒品，累犯，處有期徒刑柒月。應
執行有期徒刑拾壹月，扣案之注射針筒支均沒收。
    犯罪事實
一、乙○○前因詐欺案件，經本院判處有期徒刑3月，如易科罰
    金以銀元300元即新臺幣900元折算1日確定，於民國96年1月
    31日易科罰金執行完畢。又前因施用毒品案件，經送觀察、
    勒戒後，認無繼續施用毒品之傾向，於96年10月23日執行完
    畢獲釋放，並由臺灣臺中地方法院檢察署檢察官於96年10月
    25日以96年度毒偵字第4713號為不起訴處分確定。詎其仍不
    知警惕，於施用毒品案件，經觀察勒戒執行完畢獲釋放後之
    5年內，再基於施用第一級毒品之犯意，於97年7月30日晚間
    某時許，在其位於臺中市○區○○路145號3樓之2住處內，
    以將第一級毒品海洛因置於注射針筒內，再以水稀釋混合後
    ，注射於手臂血管之方式，施用第一級毒品海洛因1次。又
    基於施用第一級毒品之犯意，於97年8月21日下午1時20分起
    回溯96小時內之某時許，在其前址住處內，以將第一級毒品
    海洛因置於注射針筒內，再以水稀釋混合後，注射於手臂血
    管之方式，施用第一級毒品海洛因1次。嗣其於(1)97年8月2
    日下午2時50分許，為警持本院所核發之搜索票，在其前址
    住處內查獲，並扣得其所有、供施用第一級毒品海洛因所用
    之注射針筒3支，且經其同意採集其尿液送驗呈嗎啡陽性反
    應。(2)於97年8月21日下午1時20分許，在臺灣臺中地方法院
    檢察署內，經觀護人通知其到場而採集其尿液送驗呈嗎啡陽
    性反應。
二、案經臺中市警察局第二分局報請臺灣臺中地方法院檢察署檢
    察官、及同署觀護人簽請同署檢察官偵查起訴。
    理    由
一、上開事實，業據被告乙○○於本院審理時坦承不諱，復有上
    開查獲物品扣案可稽，且被告為警查獲及臺灣臺中地方法院
    檢察署觀護人所採集之尿液，經送驗結果，均呈嗎啡陽性反
    應，有中山醫學大學附設醫院檢驗科藥物檢測中心97年8月1
    4日實驗編號第0000000號、97年9月4日實驗編號第0000000
    號檢驗報告各1紙在卷可證，堪認被告上開自白確與事實相
    符，足以採信。被告前因施用毒品案件，經送觀察、勒戒後
    ，認無繼續施用毒品之傾向，於96年10月23日執行完畢獲釋
    放，並由臺灣臺中地方法院檢察署檢察官於96年10月25日以
    96年度毒偵字第4713號為不起訴處分確定之事實，有臺灣臺
    中地方法院檢察署刑案資料查註紀錄表、臺灣高等法院被告
    前案紀錄表各1份附卷足憑，其於施用毒品案件經觀察勒戒
    執行完畢獲釋放後5年內，再犯毒品危害防制條例第10條之
    罪，事證明確，被告犯行，洵堪認定。
二、查海洛因係毒品危害防制條例第2條第2項第1款規定之第一
    級，是被告所為，均係犯同條例第10條第1項之施用第一級
    毒品罪。被告持有第一級毒品之低度行為，應為施用之高度
    行為所吸收，不另論罪。被告先後2次施用第一級毒品之犯
    行，犯意個別，行為互異，應分論併罰。被告前因詐欺案件
    ，經本院判處有期徒刑3月，如易科罰金以銀元300元即新臺
    幣900元折算1日確定，於96年1月31日易科罰金執行完畢之
    事實，有臺灣臺中地方法院檢察署刑案資料查註紀錄表、臺
    灣高等法院被告前案紀錄表各1份附卷足憑，其於有期徒刑
    執行完畢後5年內，再故意犯本件有期徒刑以上之罪，依刑
    法第47條第1項之規定，構成累犯，並應加重其刑。爰審酌
    被告前已有施用毒品前科，有上開刑案紀錄表可查，今再為
    施用，法治觀念之淡薄，然施用毒品究屬戕害自身健康之犯
    罪，被告施用毒品尚未造成他人明顯之危害，且於本院審理
    中已坦承犯行，犯後態度尚稱良好，並兼衡被告犯罪之動機
    、目的、手段、生活狀況及智識程度，暨公訴人請求科以適
    當之刑，暨被告先後2次犯行之接連程度等一切情狀，分別
    量處如主文所示之刑，並定其應執行之刑。扣案之注射針筒
    3支，係被告所有、供其施用第一級毒品海洛因所用之物，
    業經被告陳明在卷，爰依刑法第38條第1項第2款規定，予以
    宣告沒收。
據上論斷，應依刑事訴訟法第273條之1第1項、第299條第1項前
段，毒品危害防制條例第10條第1項，刑法第11條前段、第47條
第1項、第38條第1項第2款、第51條第5款，判決如主文。
本案經檢察官甲○○到庭執行職務。
中    華    民    國    97    年    11    月    28    日
                  刑事第14庭    法  官  林世民
上正本證明與原本無異。
如不服本判決，應於送達後10日內向本院提出上訴狀（須附繕本
），上訴於臺灣高等法院臺中分院。
上訴書如未敘述理由，應於上訴期間屆滿後20日內補提理由書於
本院。
                                書記官  紀俊源
中    華    民    國    97    年    11    月    28    日
附錄論罪科刑法條：
毒品危害防制條例第10條：
施用第一級毒品者，處6月以上5年以下有期徒刑。
施用第二級毒品者，處3年以下有期徒刑。


司法院資訊處製作；財團法人民間司法改革基金會備份。
